臺灣高雄地方法院刑事判決　 　 　　　　 96年度訴字第344號
公　訴　人　臺灣高雄地方法院檢察署檢察官
被　　　告　甲○○
上列被告因違反毒品危害防制條例案件，經檢察官提起公訴（95
年度毒偵字第9071號）及移送併案審理（96年度毒偵字第906 號
、96年度毒偵字第2889號），被告於本院準備程序進行中，就被
訴及併案犯罪事實為有罪之陳述，經本院告知簡式審判程序意旨
，並聽取公訴人及被告之意見後，本院合議庭裁定由受命法官獨
任依簡式審判程序審理，判決如下：
    主  文
甲○○施用第一級毒品，處有期徒刑拾月。扣案海洛因貳包（驗
後重分別為零點零柒玖公克、零點零參柒公克），均沒收銷燬之
。
    事  實
一、甲○○前於民國95年間因施用毒品案件，經本院以95年度毒
    聲字第89號裁定送觀察勒戒後，認無繼續施用傾向，而於95
    年6 月6 日執行完畢釋放，由臺灣高雄地方法院檢察署檢察
    官以95年度毒偵緝字第243 號為不起訴處分確定。詎仍不知
    悔改及戒絕毒癮，猶於上開觀察勒戒執行完畢釋放後5 年內
    ，基於因成癮而反覆、延續施用第一級毒品海洛因之單一行
    為決意，先於95年11月16日13時許，在高雄市○○區○○路
    義永寺公廁內，以將第一級毒品海洛因摻入香煙內，點燃香
    菸吸食之方式，施用第一級毒品海洛因，嗣為警於同年月17
    日14時50分許，在高雄市○○區○○路與海功東路口查獲，
    經其同意採集尿液送驗，呈現第一級毒品海洛因陽性反應，
    並當場扣得其所有含海洛因之白色粉末1 包（驗後重0.037
    公克）。復於96年1 月15日零時許回溯24小時內某時（不包
    含為警查獲後受公權力拘束時間），在不詳地點，以將第一
    級毒品海洛因摻入香煙內，點燃香菸吸食之方式，施用第一
    級毒品海洛因，嗣於同年月14日22時40分許，在高雄市○○
    區○○路與國治路口，為警盤檢查獲，經其同意採集尿液送
    驗，呈現第一級毒品海洛因陽性反應，並當場扣得其所有含
    海洛因之白色粉末1 包（驗後重0.079 公克）。又於96年2
    月4 日13時40分許回溯24小時內某時（不包含為警查獲後受
    公權力拘束時間），在不詳地點，以將第一級毒品海洛因摻
    入香煙內，點燃香菸吸食之方式，施用第一級毒品海洛因，
    嗣於同年月4 日13時40分許，在屏東縣萬巒鄉○○路3 之2
    號旁，為警盤檢查獲，經其同意採集尿液送驗，呈現第一級
    毒品海洛因陽性反應，而發現上情。
二、案經高雄市政府警察局左營分局報請台灣高雄地方法院檢察
    署檢察官偵查起訴及移送併案審理。
    理  由
一、本件被告所犯為死刑、無期徒刑或最輕本刑為三年以上有期
    徒刑以外之罪，其於準備程序中就被訴及併案事實為有罪之
    陳述，經法官告知簡式審判程序之旨，並聽取公訴人之意見
    後，依刑事訴訟法第273 條之1 第1 項規定，合議庭裁定由
    受命法官獨任進行簡式審判程序，合先敘明。
二、上揭犯罪事實，業據被告於本院審理中坦承不諱，且查：
（一）被告同意為警採集之尿液，經送請檢驗後，均呈第一級毒
      品海洛因代謝後嗎啡之陽性反應等情，有高雄市立凱旋醫
      院濫用藥物尿液檢驗報告2 紙、台灣檢驗科技股份有限公
      司濫用藥物尿液檢驗報告1 紙及嫌疑人尿液代碼對照表3
      紙在卷可稽。
（二）此外，扣案疑似海洛因之白色粉末2 包，經送請高雄市立
      凱旋醫院檢驗結果，認均含第一級毒品海洛因成分（驗後
      重分別為0.079 公克、0.037 公克），有該醫院藥物成品
      檢驗鑑定書2 紙存卷可參，足認扣案白粉2 包係第一級毒
      品海洛因無訛，而該扣案物係被告所有，且供被告施用毒
      品所用，亦經被告於本院審理時陳明在卷，是被告之自白
      乃與事實相符，堪信為真實。
（三）按觀察、勒戒或強制戒治執行完畢釋放後，5 年內再犯毒
      品危害防制條例第10條施用毒品之罪者，應依法追訴，毒
      品危害防制條例第23條第2 項定有明文。本件被告前因施
      用毒品案件，經本院以95年度毒聲字第89號裁定送觀察勒
      戒後，認無繼續施用傾向，而於95年6 月6 日執行完畢釋
      放，由臺灣高雄地方法院檢察署檢察官以95年度毒偵緝字
      第243 號為不起訴處分確定，亦有臺灣高等法院被告前案
      紀錄表、被告刑案資料查註紀錄表各1 份在卷可稽，其於
      5 年內再施用第一級毒品海洛因，依前開法條之規定，應
      依法追訴，本院自得依法論罪科刑。
三、論罪科刑：
（一）按刑事法若干犯罪行為態樣，本質上原具有反覆、延續實
      行之特徵，立法時既予特別歸類，定為犯罪構成要件之行
      為要素，則行為人基於概括之犯意，在密切接近之一定時
      、地持續實行之複次行為，倘依社會通念，於客觀上認為
      符合一個反覆、延續性之行為觀念者，於刑法評價上，即
      應僅成立一罪。學理上所稱「集合犯」之職業性、營業性
      或收集性等具有重複特質之犯罪均屬之，例如經營、從事
      業務、收集、販賣、製造、散布等行為概念者均是（最高
      法院95年度台上字第1079號裁判意旨參照）。而毒品危害
      防制條例第2 條第1 項規定的毒品，原即具有成癮性，毒
      品危害防制條例所規定之施用毒品行為，衡諸施用毒品者
      之吸食慣性及社會常情，本即具有毒品成癮而反覆施用之
      性質，又該條例既依成癮性、濫用性及對社會危害性而將
      毒品分為四級，且僅規定處罰施用第一、二級毒品，足見
      毒品危害防制條例所處罰施用第一級毒品，其構成要件之
      行為要素係具有成癮、濫用之反覆、延續實行，依社會通
      念於客觀上乃符合一個反覆、延續性之行為觀念，而屬於
      集合犯。經查：本案被告施用第一級毒品海洛因之犯行頻
      繁、持續進行，在時空上，確具密接關係，則被告之各該
      施用第一級毒品海洛因犯行間，顯係出於反覆、延續施用
      該種毒品之單一行為決意即明，從而在行為概念上，應均
      評價認係包括一罪之集合犯，較符合社會通念，也較為合
      理。
（二）故被告於前開時地，施用海洛因之行為，係犯毒品危害防
      制條例第10條第1 項之施用第一級毒品罪。被告持有第一
      級毒品海洛因，嗣進而施用之，持有之低度行為應為施用
      之高度行為所吸收，不另論罪。又檢察官僅就被告於95年
      11月16日13時施用第一級毒品海洛因行為起訴，惟其餘部
      分既與起訴部分有集合犯之實質上一罪關係，自為起訴效
      力所及，本院自應併予審究，附此敘明。爰審酌被告前已
      有施用毒品之不良素行，歷經觀察勒戒猶施用之，顯見其
      戒毒意志不堅，本不宜寬貸，惟念其施用毒品乃自戕一己
      之身體健康，對社會造成之危害尚非直接鉅大，且犯後能
      坦承犯行，態度良好，並考量其施用毒品之期間、次數等
      一切情狀，量處如主文所示之刑，以期自新。至於查獲扣
      案含有第一級毒品海洛因成分之白粉2 包（驗後重分別為
      0.079 公克、0.037 公克），係查獲之毒品，其包裝因包
      覆毒品，其上顯留有該毒品之殘渣，與毒品間已難以分析
      剝離，自應整體視為毒品，均依毒品危害防制條例第18條
      第1 項前段之規定，沒收銷燬之。
據上論斷，應依刑事訴訟法第273 條之1 第1 項、第299 條第1
項前段，毒品危害防制條例第10條第1 項、第18條第1 項前段，
刑法第11條，判決如主文。
本案經檢察官高嘉惠到庭執行職務。
中     華     民     國    96   年     5     月   11   日
                    刑事第四庭  法  官　林意芳
以上正本證明與原本無異。
如不服本判決，應於收受送達後10日內向本院提出上訴書狀。
中     華     民     國    96   年     5     月   11   日
　　　　　　　　　　　　　　　  書記官  曾秀鳳
附錄本案論罪科刑法條全文
毒品危害防制條例第10條
施用第1級毒品者，處6月以上5年以下有期徒刑。
施用第2級毒品者，處3年以下有期徒刑。
